# 预付超过 1 年的房租需要重分类到其他流动资产吗

提问人：酷马火 时间：2016-08-14 16:23:18
如题，求教各位大神，如果是具体依据是啥呢。

回答人：chenyiwei
预付超过一年的房租，对应于资产负债表日后一年之后的期间的租金费用一般是作为长期待摊费用列示，也可以接受作为其他非流动资产列示，保持一贯性即可。

提问人：深海小蓝鱼 时间：2016-08-17 09:14:57
那预收超过 1 年的服务费收入，是否也列入其他非流动负债或递延收益

回答人：chenyiwei
可以。建议列其他非流动负债，附注中披露明细内容。

提问人：ursula2013 时间：2018-04-04 13:12:31
陈版，是不是说 放在其他流动资产这个做法就不可以接受？

回答人：chenyiwei
不可以。不符合财务报表列报准则对资产负债表中资产、负债流动性划分的规定。

提问人：madfrog2011 时间：2018-04-30 09:51:12
如果预付不超过 1 年的租金用什么科目核算？在哪个项目列报？

回答人：chenyiwei
实务中有企业设置“待摊费用”科目核算，在“其他流动资产”项目中列报。

提问人：madfrog2011 时间：2018-05-01 09:42:34
待摊费用不是废除了吗，怎么还可以用？

回答人：chenyiwei
会计科目的设置，企业可以根据自身情况自主确定。报表格式是统一的。